【裁判字號】    91,上訴,1547
【裁判日期】    920326
【裁判案由】    殺人等
【裁判全文】
臺灣高等法院高雄分院刑事判決                  九十一年度上訴字第一五四七號
    上  訴  人  台灣高雄地方法院檢察署檢察官
    上  訴  人
    即  被  告  庚○○
    選任辯護人  戴國石
                蔡吉記
    被      告  乙○○
    指定辯護人  本院公設辯護人  孫妙岑
    被      告  己○○
    被      告  丁○○
    被      告  戊○○
    被      告  甲○○
右上訴人等因殺人等案件，不服台灣高雄地方法院九十一年度重訴字第七號中華民國
九十一年七月十七日第一審判決（起訴案號：台灣高雄地方法院檢察署九十年度偵字
第一四九０八號、九十年度偵緝字第一二七八號、九十一年度偵字第三六０號），提
起上訴，本院判決如左：
    主  文
原判決關於乙○○未經許可持有槍彈部分及定執行刑，庚○○遺棄屍體部分暨己○○
、丁○○、甲○○、戊○○部分，均撤銷。
乙○○共同未經許可，持有手槍，處有期徒刑伍年陸月，併科罰金新台幣拾伍萬元，
罰金如易服勞役，以佰元即新台幣玖佰元折算壹日，奧地利GLOCK廠二六型口徑九
mm 制式半自動手槍壹枝（槍枝管制編號0000000000號）、九mm制式子彈
伍顆、仿九mm制式子彈製造之土造子彈壹顆均沒收。
庚○○、己○○共同遺棄屍體，累犯，各處有期徒刑柒月。
丁○○共同藏匿犯人，處有期徒刑月，如易科罰金，以佰元折算壹日。
甲○○共同藏匿犯人，累犯，處拘役伍拾伍日，如易科罰金，以佰元折算壹日。
戊○○使犯人隱避，處拘役伍拾日，如易科罰金，以佰元折算壹日。
其他上訴駁回。
乙○○第二項所處之刑與駁回上訴部分所處有期徒刑壹年陸月，應執行有期徒刑陸年
拾月，併科罰金新台幣拾伍萬元，罰金如易服勞役，以佰元即新台幣玖佰元折算壹
日，奧地利GLOCK 廠二六型口徑九mm制式半自動手槍壹枝（槍枝管制編號00000
00000號）、九mm制式子彈伍顆、仿九mm制式子彈製造之土造子彈壹顆均沒收。
庚○○第三項所處之刑與駁回上訴部分所處有期徒刑伍年貳月，應執行有期徒刑伍年
伍月，併科罰金新台幣拾萬元，罰金如易服勞役，以佰元即新台幣玖佰元折算壹日
，同前項奧地利GLOCK廠二六型口徑九mm制式半自動手槍壹枝（槍枝管制編號000
0000000號）、九mm制式子彈伍顆、仿九mm制式子彈製造之土造子彈壹顆均沒
收。
    事  實
一、庚○○前曾於民國八十六年間因違反麻醉藥品管理條例案件，經臺灣高雄地方法
    院判處有期徒刑三月確定，並於八十六年六月十二日易科罰金執行完畢；己○○
    曾於八十五年及八十六年間犯竊盜及詐欺罪，經原審法院判處有期徒刑五月、有
    期徒刑七月，接續執行，於八十八年六月二十二日執行完畢；甲○○於八十八年
    間因違反動產擔保交易法，經原審法院判處有期徒刑五月，於八十八年十一月二
    十二日易科罰金執行完畢；均不知悔改，緣乙○○、庚○○、梁梅秀三人係朋友
    關係，於九十年七月二十九日凌晨三時許，共同前往高雄縣大樹鄉○○段攔河堰
    堤防人行道飲酒，嗣乙○○請庚○○去買滷味，庚○○乃駕駛乙○○所有之不詳
    車牌號碼機車前往，未料途中遇及傅欽柔，二人一言不合而互毆，適傅欽柔之友
    人己○○、唐正偉、李坤龍途經該處見狀即予勸阻，庚○○經勸阻後即由己○○
    以機車附載折返乙○○處，庚○○將被傅欽柔毆打之經過告知乙○○，復謂其所
    有之機車亦為傅欽柔推倒，乙○○聞言大感不滿，乃叫己○○駕駛機車載其前往
    高雄縣大樹鄉熱鬧處所找尋毆打庚○○之人；(一)乙○○旋至丁○○之高雄縣大樹
    鄉○○村○○路一０五號住處檳榔攤取出奧地利GLOCK 廠二六型口徑九mm制式半
    自動手槍一枝、九mm制式子彈六顆、仿九mm制式子彈製造之土造子彈二顆，將槍
    、彈隨身藏放，乙○○復指示己○○載之返回攔河堰堤防人行道處，見庚○○、
    梁梅秀、及唐正偉、李坤龍、傅欽柔之友人吳宏倫均在一處，乙○○乃向唐正偉
    、李坤龍、吳宏倫等人質問傅欽柔之去處，見吳宏倫之口氣不好，竟掏出槍、彈
    ，將子彈上膛後，以槍枝敲打吳宏倫頭部，使之心生畏懼並令其跪下，使吳宏倫
    行無義務之事（妨害自由部分已判決確定，被告乙○○上訴後又撤回上訴）唐正
    偉等人即與吳宏倫離去就醫。(二)乙○○、梁梅秀、庚○○仍留在堤防上閒聊，己○○則在一旁等待唐正偉等人回來，是時乙○○將前曾上膛之槍枝拿在手上把玩
    ，本應注意已上膛之槍枝未經卸除全數子彈前，子彈會因其碰觸板機而發射，且
    依乙○○之智識、能力要無不能注意之情事，竟疏末注意，僅將已上膛之槍枝卸
    除彈匣，並未將全數子彈清除（彈匣雖已卸下，但先前上膛之子彈仍有一顆留在
    槍膛中），以為槍內無子彈，乙○○與梁梅秀並肩而坐於攔河堰堤防人行道旁之
    水泥護欄上，乙○○仍與己○○、庚○○談論先前與傅欽柔等人衝突打架之事，
    身旁之梁梅秀與之嬉戲，乙○○為阻梁女之嬉戲，即持該槍彈側身對梁女開玩笑
    稱：「不要嬉戲，不然我就開槍射擊」反戲之，卻同時扣該已卸下彈匣之槍枝扳
    機，不料槍膛中未去除之子彈因此擊發，而擊中緊靠右側而坐之梁梅秀，梁梅秀
    因子彈自其左顴部穿入，造成硬腦膜下出血、蜘蛛網膜下腔出血，當場傷重不治
    死亡倒臥在人行道水泥護欄邊。(三)乙○○見梁梅秀倒臥人行道路肩之水泥護欄邊
    血泊死亡，不知所措後，乃囑庚○○、己○○將已死亡之梁梅秀屍體搬到對面路
    邊外側草叢內，庚○○、己○○旋即基於共同遺棄屍體之犯意聯絡，由己○○雙
    手拉抬起梁梅秀屍體之手臂腋下，庚○○拉抬腳部，移屍至對面路旁外草叢中。
    嗣於九十年七月二十九日八時五十五分許，適民眾途經該處而發覺梁梅秀之屍體
    ，乃報警循線查獲。(四)乙○○於案發後，即夥同庚○○共同逃亡，並與庚○○基
    於共同之犯意聯絡，將前揭槍及未射擊之子彈交由庚○○保管。乙○○為尋找藏
    匿之處所，乃以電話聯絡丁○○，二人相約在高雄市左營區凹子底某不詳姓名綽
    號「阿原」之朋友住處附近見面，碰面後乙○○即將如何開槍致梁梅秀死亡之經
    過告訴丁○○，並請求丁○○代為尋找藏匿處所，丁○○聞言丙知乙○○係警察
    機關追緝之犯人，仍基於藏匿人犯之故意，以其所有之自小客車載乙○○、庚○○前往高雄縣阿蓮鄉○○村○○路四十號甲○○住處，並將事情之原委告知甲○○，請甲○○幫忙，甲○○丙知乙○○係刑案犯罪之人，仍與丁○○基於共同之
    犯意聯絡，提供其所有之高雄縣田寮鄉茄苳湖十六號右前方農舍供乙○○躲藏，
    迄九十年七月三十一日晚上二十時許，乙○○復聯絡戊○○前往高雄縣仁武鄉烏
    林村關帝廟山下見面，相見後即將案發經過告訴戊○○，並語帶惡言地要求戊○○載渠二人前往台南某不詳姓名綽號「正仔」之住處藏匿，戊○○應其所請，以
    其所有之自小客車載渠二人前往台南藏匿；迨九十年八月三日，戊○○復依乙○○之指示，載渠二人前往屏東縣來義鄉南和村南和十八號不知情之高立先住處躲
    藏（高立先部分業經檢察官為不起訴處分），迄九十年八月四日，乙○○隻身離
    開高立先上開住處，庚○○乃於九十年八月五日十時許，前往高雄縣警察局仁武
    分局投案，並帶同警方前往上揭高立先住處，起出其藏放於該處之奧地利GLOCK
    廠二六型口徑九 mm制式半自動手槍一枝、九mm 制式子彈五顆、仿九mm制式子彈
    製造之土造子彈二顆。乙○○經傳拘不到而為檢察官通緝，嗣於九十年十一月一
    日二十二時三十分許，在高雄市○○區○○路與建國路路口為警查獲。
二、案經高雄縣警察局仁武分局移送臺灣高雄地方法院檢察署檢察官偵查起訴。
    理  由
一、訊據被告乙○○對於右揭持有槍、彈，及持槍彈朝與其並肩而坐之梁梅秀扣扳機
    ，致被害人梁梅秀死亡，事後囑庚○○、己○○將已死亡之梁梅秀屍體搬到對面
    路邊外側草叢內，旋將槍彈交由庚○○持有，相偕逃亡等情自白不諱，惟辯稱：
    其並無殺人之故意等語。被告戊○○於原審對於附載被告乙○○、庚○○前往台
    南地區、高立先上開住處藏匿之事實固坦承不諱，惟辯稱：係為被告乙○○所強
    逼，惟恐乙○○對其家人不利，才載乙○○二人去躲藏云云。被告庚○○、丁○○、甲○○則否認有何上開犯行，被告庚○○辯稱：係乙○○逼其棄屍及共同逃
    亡，逃亡期間槍彈都是由乙○○保管，與其無涉，後來看到乙○○把槍彈藏在高
    立先住處，才帶警察去起槍彈云云。被告丁○○則辯稱：係乙○○要其載乙○○
    、庚○○到阿蓮鄉去找人，因乙○○的朋友不在，始載乙○○、庚○○二人去甲○○家，後來其先離開，根本不知道乙○○二人藏在甲○○家云云。被告甲○○
    則辯稱：其帶乙○○等人到田寮山上吃土雞，後來其先走，不知道乙○○二人就
    留在其農舍云云。
二、經查：
  (一)被告乙○○自丁○○處取得而持有上開槍、彈肇事致梁秀梅死亡後，與庚○○攜
    槍彈逃亡之事實，業據被告乙○○於警訊、偵審中自白不諱，核與同案被告庚○○、己○○供述情節相符，是被告乙○○之自白與事實相符。又事後查扣之槍、
    彈，經送刑事警察局鑑定結果，槍枝為奧地利GLOCK 廠二六型口徑九mm制式半自
    動手槍，槍管內具陸條右旋來復線，其機械性能良好，具殺傷力，子彈七顆，其
    中五顆為九mm制式子彈，可供上開槍枝裝填發射，具殺傷力，又其中二顆為仿九
    mm制式子彈製造之土造子彈，經採樣一顆試射結果可擊發，亦認具殺傷力，此有
    該局九十年八月二十八日刑鑑字第一七八四八九號鑑驗通知書一紙附卷可稽（見
    九十年度偵緝字第一二七八號卷第四十九頁），是上開槍彈為槍砲彈藥刀械管制
    條例管制之手槍、子彈，是被告乙○○之自白與事實相符。其非法持有槍彈之犯
    行洵堪認定。
  (二)被告乙○○持槍彈返回攔河堰後，與吳宏倫衝突，曾掏出槍、彈，拉滑套將子彈
    上膛後，以槍枝敲打吳宏倫頭部，令其跪下為妨害自由之行為後，曾卸下彈匣，
    但未注意槍膛內仍留有子彈，未全部退膛，舉槍向梁梅秀，觸動扳機以為嬉戲，
    致已上膛之子彈因而擊發，造成被害人梁梅秀死亡之事實，業據被告乙○○供陳
    在卷，被告乙○○於本院調查時仍稱：「我與梁梅秀並肩而坐於攔河堰的護欄，
    梁梅秀在我右邊，當時我跟己○○、庚○○談論與傅欽柔等人衝突打架之事，梁
    梅秀跟我嬉戲，我轉過去說，不要嬉戲，否則我要開槍射擊，我舉起槍枝朝我右
    邊射擊，緊跟著槍彈就射出去了。梁梅秀倒在我的腳上，就在攔河堰的護欄旁邊
    （即人行步道的邊界處）。」等語。並經檢察官督同法醫師相驗屬實，製有驗斷
    圖、相驗屍體證丙書、勘驗筆錄、解剖紀錄報告、相片在卷可按。同案被告庚○○於檢察官偵訊時亦供稱：「梁梅秀身體變軟，乙○○搖搖她身體，然後抱她到
    地上，乙○○說不知要怎麼辦：：」、「他們是好朋友，本案應該屬誤殺」等語
    （見九十年度偵字第一四九０八號偵查卷第六至十頁）、「：：過了約五、六秒
    ，乙○○喊梁女的名字，發覺她流血，乙○○都很驚訝：：」（見原審卷第八十
    一頁）各等語。同案被告己○○亦供稱：「：：（梁梅秀）就慢慢倒下，此時乙○○、庚○○就說：怎麼會這樣：：」（見警(一)卷第四十九頁）、「乙○○當時
    說怎麼會這樣，乙○○、庚○○二人一直搖梁梅秀，說不要開玩笑」（見警(二)卷
    第二頁）、「梁梅秀就隨之倒地，我也一時嚇壞了，乙○○和庚○○就去搖梁梅
    秀的身體，叫她不要開玩笑，乙○○直嚷怎麼會這樣子」（見九十年度偵字第一
    四九０八號偵查卷第二十五頁）、「：：（乙○○）當時的表情很驚訝：：」（
    見原審卷第八十頁）各等語，足證丙被告乙○○於扣槍機射擊梁梅秀死亡後之情
    緒反應情狀，係驚訝及難以置信，故一再表示「怎麼會這樣」、「不要開玩笑」
    等語，若被告乙○○係有意殺人，豈有可能於開槍後經過五、六秒才反應過來，
    且搖晃被害人梁梅秀身體叫她不要開玩笑。被告乙○○與被害人梁梅秀並無任何
    仇怨，被告乙○○殊無殺人之動機，乃係把玩其持有之槍枝時，疏未注意其持有
    之槍枝，先前曾上膛，本應注意已上膛之槍枝未經卸除全數子彈前，子彈會因其
    碰觸扳機而發射，且依乙○○之智識、能力無不能注意之情事，竟疏末注意，將
    已上膛之槍枝卸除彈匣，並未將全數子彈清除（彈匣雖已卸下，但先前上膛之子
    彈仍有一顆留在槍膛中），以為槍內無子彈，遂於與梁梅秀並肩而坐於攔河堰堤
    防人行道旁之水泥護欄上，與己○○、庚○○談論先前與傅欽柔等人衝突打架之
    事時，身旁之梁梅秀與之嬉戲，乙○○為阻梁女之嬉戲，即貿然持該槍彈側身對
    梁女開玩笑稱：「不要嬉戲，不然我就開槍射擊」反戲之，卻同時扣該已卸下彈
    匣之槍枝扳機，膛中之子彈因此擊發，而擊中緊靠右側而坐之梁梅秀，梁梅秀因
    子彈自其左顴部穿入，造成硬腦膜下出血、蜘蛛網膜下腔出血，當場傷重不治死
    亡倒臥在人行道水泥護欄邊，其有過失情極丙顯。被害人梁秀梅之死亡與被告乙○○之行為，有相當因果關係，過失致死犯行，應堪認定。被告乙○○於發覺被
    害人梁梅秀遭槍擊致死之反應，係驚訝及難以置信，故一再表示「怎麼會這樣」
    、「不要開玩笑」等語，若被告乙○○係有意殺人，豈有可能於開槍後經過五、
    六秒才反應過來，且搖晃被害人梁梅秀身體叫她不要開玩笑，是被告乙○○辯稱
    無殺人之犯意，堪以採信。
  (四)乙○○槍擊梁梅秀死亡後，庚○○、己○○分別抬拉梁梅秀屍體之頭、腳，移屍
    至對面路旁外草叢中，業據己○○直承不諱。並供稱：係由己○○雙手拉抬起梁
    梅秀屍體之手臂腋下，庚○○拉抬腳部，移屍至對面路旁外草叢中等情。梁梅秀
    死亡倒臥之地點，係人行道水泥護欄邊，此為人行道之最旁邊，此由血泊照片顯
    示各情已極丙確，庚○○、己○○將已死亡之梁梅秀屍體搬到對面路邊外側草叢
    內，亦有照片可證，經丈量二處相距十．七公尺，且係距另路邊一．四公尺之路
    旁外草叢中，有警方繪製之現場略圖及照片可按。顯非防車輛輾壓而移屍，蓋該
    人行步道，本無車輛行駛，縱或有人違規行駛之，該血泊即梁梅秀倒臥地點，已
    緊靠人行道水泥護欄邊，不可能有車輛緊靠水泥護欄而行駛，此由照片顯示別處
    均無長草，惟獨水泥護欄邊則有之，足已為丙證，況縱為防車輛輾壓而移動屍體
    ，就照片顯示，水泥護欄間亦有平坦之空間，足以放置屍體，而不虞有車輛誤輾
    壓，斷無移至道路他側，距離河堤便道五公尺，距離草叢邊緣一．四公尺處之必
    要，其顯係遺棄屍體之故意而為之，犯行應堪認定。
  (五)被告庚○○於逃亡期間持有槍、彈之事實，業據被告乙○○於警、偵訊、原審法
    院審理時供陳綦詳，於本院調查時係稱：「我與庚○○逃亡期間將槍彈交由庚○○持有，我騎機車離開。」等語。而同案被告戊○○載被告乙○○、庚○○前往
    台南途中，被告庚○○尚因槍枝抵住腹部難受而取出放於腳踏板上，為被告戊○○所目睹，此業據被告戊○○於警、偵訊中指訴綦詳（見警(二)卷第八、九頁、九
    十年度偵緝字第一二七八號偵查卷第六十七頁），核與被告乙○○於原審法院第
    一次訊問時供稱：「：：前往台南的路上我還有看到他帶在身上」等語相符。又
    扣案之槍彈係被告庚○○帶同警方前往高立先上開處所起出之事實，業據證人即
    仁武分局警員陳金昌到庭結證屬實，若逃亡期間槍彈均係由被告乙○○保管，被
    告庚○○為何會知道藏槍地點，且被告乙○○與庚○○係於九十年八月四日分手
    ，分手後翌日被告庚○○即向警方投案，而被告乙○○遲至九十年十一月一日才
    為警緝獲，顯見被告乙○○與被告庚○○分手時，被告乙○○並沒有向警方投案
    之打算，其既打算繼續逃亡，衡情不可能將「一直保管」中之槍彈交給被告庚○○，除非槍、彈當時不在其持有中，是被告乙○○謂槍彈於案發後即交由被告庚○○持有一語，堪以採信。
  (六)被告乙○○於本院調查時供稱：「案發後，由我騎機車載庚○○離開，先去我家
    （高雄縣大樹鄉○○路新春巷三十三號），然後我打電話給丁○○到高雄市左營
    區凹仔底某不詳姓名之『阿原』之朋友住處附近見面，碰面後我將如何開槍肇致
    梁梅秀死亡之經過告訴丁○○，並請求丁○○代為尋找藏匿處所，丁○○聞言知
    我係警察機關追緝之犯人，以他所有之自小客車載我及庚○○前往高雄縣阿蓮鄉
    ○○村○○路四十號甲○○住處，並將事情之原委告知甲○○，請甲○○幫忙，
    甲○○丙知我係犯人，提供他所有之高雄縣田寮鄉茄苳湖十六號右前方農舍供我
    躲藏，迄同年月三十一日晚上二十時許，我復聯絡戊○○前往高雄縣仁武鄉烏林
    村關帝廟山下見面，相見後即將案發經過告訴戊○○，並要求戊○○載我們二人
    前往台南某不詳姓名綽號『正仔』之住處藏匿，戊○○以他所有之自小客車載我
    們二人前往台南藏匿；迨九十年八月三日，戊○○復依我指示，載我等二人前往
    屏東縣來義鄉南和村南和十八號不知情之高立先住處躲藏」等語，於警、偵訊及
    原審法院審理時亦同此供述在卷。被告丁○○、甲○○二人均知道被告乙○○涉
    犯槍擊致死案，為警察機關查緝之人犯，被告丁○○復以自小客車載乘被告乙○○、庚○○前往被告甲○○前揭住處，被告庚○○亦供稱：「丁○○有向綽號阿
    義（即甲○○）說我們犯案並向他借屋住，翌日七月三十日阿義帶我們去買衣服
    時我們有跟阿義講開槍犯案殺死人之經過」、「（甲○○）剛開始不知，第二天
    才知道」等語（見警(一)卷第四頁），被告丁○○、甲○○知情藏匿人犯，犯行洵
    堪認定。
  (七)被告乙○○雖有勉強被告戊○○以車載之前往台南、屏東等地，並請高立先提供
    處所給被告乙○○，然被告戊○○並未達到完全喪失自由意志之地步，業據被告
    乙○○供陳在卷，是被告戊○○仍可自由決定是否載送被告乙○○，從而其辯解
    亦不足採信，其使犯人隱避犯行，亦堪認定。
  綜上所述，被告庚○○、己○○、丁○○、甲○○等四人前開之辯解均不足採信，
  本案罪證丙確，被告等之犯行均堪認定。
三、核被告乙○○持有槍彈，係犯槍砲彈藥刀械管制條例第七條第四項、第十二條第
    四項之未經許可持有手槍罪。其誤扣已退彈匣但未清除已上膛子彈之槍枝扳機致
被害人梁秀梅死亡之犯行，係犯刑法第二百七十六條第一項之過失致人於死罪。
    核被告庚○○未經許可持有手槍、子彈之行為，係犯槍砲彈藥刀械管制條例第七
    條第四項、第十二條第四項之未經許可持有槍、彈罪。被告庚○○及己○○遺棄
    屍體部分，係犯刑法第二百四十七條第一項之遺棄屍體罪。被告丁○○、甲○○
    藏匿警察機關追緝之乙○○之犯行，係犯刑法第一百六十四條第一項之藏匿人犯
    罪。被告戊○○使經警追緝之乙○○隱避之犯行，係犯刑法第一百六十四條第一
    項之使犯人隱避罪。公訴人雖認被告乙○○涉犯刑法第二百七十一條第一項之殺
    人罪，惟查被告乙○○雖係近距離射擊被害人梁梅秀致死，然被告乙○○係因過
    失誤扣扳機始肇事等情（理由詳前所述），可證被告乙○○主觀上無殺人之犯意
    ，從而公訴人認此部分應論以殺人罪尚有未洽，惟其基本社會事實同一，本院自
    得變更起訴法條。被告乙○○與被告庚○○間，就持有手槍、子彈部分；被告庚○○及己○○遺棄屍體部分；被告丁○○、甲○○間共同藏匿犯人部分，有犯意
    之聯絡，行為之分擔，均為共同正犯。被告乙○○、庚○○以一行為同時持有槍
    、彈，觸犯二罪名，為想像競合犯，應從一重之持有手槍罪論處。被告乙○○所
    犯持有手槍、過失致人於死及已判決確定之強制罪三罪，犯意各別，罪名互異，
    應予分論併罰。被告庚○○前曾於八十六年間因違反麻醉藥品管理條例案件，經
    臺灣高雄地方法院判處有期徒刑三月確定，並於八十六年六月十二日易科罰金執
    行完畢，被告己○○曾於八十五年及八十六年間犯竊盜及詐欺罪，經原審法院判
    處有期徒刑五月、有期徒刑七月，接續執行，於八十八年六月二十二日執行完畢
    ，甲○○於八十八年間因違反動產擔保交易法，經原審法院判處有期徒刑五月，
    於八十八年十一月二十二日易科罰金執行完畢，各有其其前科表可按，五年以內
    再犯本件有期徒刑以上之罪，為累犯，均應依刑法第四十七條規定加重其刑。
四、原審就被告乙○○持有槍彈部分，為科刑之判決，固非無見；惟其槍彈之來源，
    乃係取自丁○○，即自丁○○之住處檳榔攤取出持來奧地利GLOCK 廠二六型口徑
    九mm制式半自動手槍一枝、九mm制式子彈六顆、仿九mm制式子彈製造之土造子彈
    二顆，將槍、彈隨身藏放，此迭據被告乙○○供述丙確，原判決謂係取自書香遊
    藝場，自有未合，檢察官此部分上訴意旨執斯旨指摘原判決此部分不當，為有理
    由，應由本院就此部分撤銷改判，被告乙○○犯數罪，且已定應執行刑，此部分
    既因上訴而撤銷，原定之執行刑，亦應併予撤銷，爰審酌被告乙○○持有手槍、
    子彈之行為，嚴重影響社會治安等一切情狀，量處有期徒刑伍年陸月，併科罰金
    新台幣拾伍萬元，罰金如易服勞役，以三百元即新台幣九百元折算壹日，奧地利
    GLOCK 廠二六型口徑九mm制式半自動手槍壹枝（槍枝管制編號00000000
    00號）、九mm制式子彈伍顆、仿九mm制式子彈製造之土造子彈壹顆，依刑法第
    三十八條第一項第一款之規定宣告沒收。鑑驗耗用之土造子彈，及被告乙○○誤
    擊射出之子彈各一顆既已滅失，無庸宣告沒收。
五、原審就被告乙○○致梁秀梅死亡部分，依刑法第二百七十六條第一項、罰金罰鍰
    提高標準條例第一條前段，並審酌被告乙○○因疏未注意槍膛中仍有子彈未去除
    ，嬉戲中過失致子彈擊發射中被害人梁梅中，對被害人及其家屬之損害不輕等一
    切情狀，量處有期徒刑一年六月。經核原判決此部分認事用法尚無不合，量刑亦
    稱妥適，檢察官上訴意旨指摘係故意殺人，並無確切事證以實其說，此部分上訴
    並無可取，為無理由，應予駁回。
六、原審就被告庚○○及己○○遺棄屍體部分，為無罪之判決，不無違誤，檢察官執
    此指摘原判決此部分不當為有理由，此部分應由本院撤銷改判，爰審酌被告庚○○及己○○，均係累犯，於知梁梅秀死亡之後，仍依乙○○之意思，合力拉抬梁
    女屍體遺棄之等一切情狀，各量處有期徒刑七月。
七、原審就被告庚○○持有槍彈部分，依槍砲彈藥刀械管制條例第七條第四項、第十
    二條第四項、第十一條前段、第二十八條、第五十五條、第四十七條、第三十八
    條第一項第一款、第四十二條第二項，罰金罰鍰提高標準條例第二條，並審酌被
    告庚○○與乙○○持有槍彈，相偕逃亡等一切情狀，量處有期徒刑五年二月，併
    科罰金新台幣拾萬元，罰金如易服勞役，以三百元即新台幣九百元折算壹日，奧
    地利GLOCK 廠二六型口徑九mm制式半自動手槍壹枝（槍枝管制編號000000
    0000號）、九mm制式子彈伍顆、仿九mm制式子彈製造之土造子彈壹顆，依刑
    法第三十八條第一項第一款之規定宣告沒收。復說丙鑑驗耗用之土造子彈，及被
    告乙○○誤擊射出之子彈各一顆既已滅失，無庸宣告沒收，及被告庚○○持有槍
    、彈時之槍砲彈藥刀械管制條例第十九條第一項規定：犯第七條、第十二條第一
    項之罪，經判處有期徒刑者，應於刑之執行完畢或赦免後，令入勞動場所，強制
    工作，該項規定為刑法總則關於保案處分之特別規定，固應優先適用，然該條規
    定業經總統於九十年十一月十四日公布刪除，並於是日生效，揆諸前開說丙，依
    保安處分從新原則，不另為強制工作之諭知。經核原判決此部分，認事用法尚無
    不合，量刑亦稱妥適，被告上訴意旨否認犯罪，空言指摘原判決不當，並無可取
    ，為無理由，應予駁回。
八、原審就被告被告丁○○、甲○○、戊○○藏匿人犯、使犯人隱避部分，為科刑之
    判決，固非無見，惟(一)原判決認被告丁○○、甲○○、戊○○係犯刑法第一百六
    十四條第一項之藏匿人犯及使犯人隱避罪，論結欄疏未引用該法條，自有未合。
    (二)甲○○部分係累犯，原判決疏未查丙，未依累犯論擬，亦有未合。檢察官此部
    分上訴意旨雖未指摘及此，但此部分既有如上所述可議之處，即屬無可維持，此
    部分應由本院撤銷改判，審酌被告甲○○與被告乙○○、庚○○並不相識，係因
    被告丁○○之請託才幫忙，被告戊○○、甲○○之情節尚屬輕微，分別按其情節
    量處丁○○有期徒刑參月，甲○○拘役伍拾伍日，戊○○拘役伍拾日，並均依法
    諭知如易科罰金，以三百元折算壹日之折算標準。
九、被告乙○○、庚○○裁判確定前犯數罪，應依法定其應執行刑，即乙○○主文第
    二項所處之刑與駁回上訴部分（過失致死）所處有期徒刑壹年陸月，應執行有期
    徒刑陸年拾月，併科罰金新台幣拾伍萬元，罰金如易服勞役，以佰元即新台幣
    玖佰元折算壹日，奧地利GLOCK 廠二六型口徑九mm制式半自動手槍壹枝（槍枝管
    制編號0000000000號）、九mm制式子彈伍顆、仿九mm制式子彈製造之
    土造子彈壹顆均沒收。庚○○主文第三項所處之刑與駁回上訴部分（持有槍彈）
    所處有期徒刑伍年貳月，應執行有期徒刑伍年伍月，併科罰金新台幣拾萬元，罰
    金如易服勞役，以佰元即新台幣玖佰元折算壹日，同前項奧地利GLOCK 廠二六
    型口徑九mm制式半自動手槍壹枝（槍枝管制編號0000000000號）、九
    mm制式子彈伍顆、仿九mm制式子彈製造之土造子彈壹顆均沒收。
十、被告戊○○經合法傳喚，無正當理由不到庭，爰不待其陳述逕行判決。
十一、被告乙○○另被訴強制罪部分，已經原審判決確定，不另論列，附此丙。
據上論斷，應依刑事訴訟法第三百六十八條、第三百六十九條第一項前段、第三百六
十四條、第二百九十九條第一項前段，槍砲彈藥刀械管制條例第七條第四項、第十二
條第四項，刑法第十一條前段、第二十八條、第二百四十七條第一項、第一百六十四
條第一項、第五十五條、第五十一條第五款、第四十七條、第三十八條第一項第一款
、第四十一條第一項、第四十二條第二項，罰金罰鍰提高標準條例第一條前段、第二
條，判決如主文。
本案經檢察官陳新慶到庭執行職務。
中    華    民    國      九十二      年      三      月     二十六   日
                              臺灣高等法院高雄分院刑事第四庭
                                  審判長法官  蕭權閔
                                        法官  陳吉雄
                                        法官  陳啟造
右正本證丙與原本無異。
持有槍彈部分、殺人部分、遺棄屍體部分，如不服本判決應於收受本判決後十日內向
本院提出上訴書狀，其未述上訴理由者，並得於提起上訴後十日內向本院補提理由
書狀（均須按他造當事人之人數附繕本)「切勿逕送上級法院」。
其他部分不得上訴。
                                      書記官  白蘭
中    華    民    國      九十二      年      三      月     二十六   日
附錄：
本件論罪科刑法條：
槍砲彈藥刀械管制條例第七條第四項
未經許可，持有、寄藏或意圖販賣而陳列第一項所列槍砲、彈藥者，處五年以上有期
徒刑，併科新臺幣一千萬元以下罰金。
槍砲彈藥刀械管制條例第十二條第四項
未經許可，持有、寄藏或意圖販賣而陳列子彈者，處五年以下有期徒刑，併科新臺幣
三百萬元以下罰金。
刑法第二百四十七條第一項
損壞、遺棄、污辱或盜取屍體者，處六月以上五年以下有期徒刑。
刑法第一百六十四條第一項
藏匿犯人或依法逮捕、拘禁之脫逃人或使之隱避者，處二年以下有期徒刑、拘役或五
百元以下罰金。


司法院資訊處製作；財團法人民間司法改革基金會備份。
